Inventaris van de archieven van de Ministeries van Binnenlandse Zaken en Algemene Zaken te Londen, 1940-1945 (1946)
Nationaal Archief, Den Haag
- STUKKEN BETREFFENDE AFZONDERLIJKE ONDERWERPEN
  - Taakgebieden van het ministerie, 2
    - BINNENLANDS BESTUUR, 2.1
      - Voorbereiding terugkeer, 2.1.3
        - Stukken betreffende de totstandkoming van het besluit Tijdelijke Bestuursvoorziening in Nederland van 31 juli 1944 (Stbl. no. E 60), 1941-1944.; 136; 1 pak
        - Rapporten nr. 2 en 5 van de "Commission belge pour l'etude des problèmes d'après-guerre", de Belgische Commissie voor na-oorlogse vraagstukken, afschriften, 1942-1943.; 137; 2 delen
        - Ontwerp-kabinetsbeschikking waarin een Coördinatie-Commissie voor Reconstructie-vraagstukken wordt ingesteld, 1943.; 138; 1 stuk
        - Notulen van de ministeriële commissie "Terugkeer Nederland", 1943-1944.; 139; 1 pak
        - Gegevens betreffende de toestand van de Nederlandsche Arbeidsdienst, afschriften, 1943-1944.; 140; 1 omslag
        - Ontwerp-besluit Opheffing Nederlandsche Arbeidsdienst met memorie van toelichting, afschriften, 1944.; 141; 1 omslag
        - Ingekomen brieven van de "Commissie ter Voorbereiding van een Raad van Vakcentralen voor het Bevrijde Nederlandsche Gebied", 1944.; 142; 1 omslag
        - Rapport betreffende met het oog op de bevrijding te nemen maatregelen, 1944.; 143; 1 stuk
        - Stukken betreffende de opheffing van het Nederlandse bestuursapparaat in het Verenigd Koninkrijk, 1944.; 144; 1 omslag
        - Stukken betreffende de taakverdeling van de ministeries bij terugkeer in Nederland, 1944.; 145; 1 omslag
        - Stukken betreffende de voorbereiding van het Besluit herstel rechtsverkeer, 1944.; 146; 1 pak
        - Stukken betreffende de opstelling van een nieuwe regeling inzake het instellen van tijdelijke gemeenteraden en de benoeming van leden van Gedeputeerde Staten, 1944-1945.; 334; 1 omslag
        - Stukken betreffende de tijdelijke detachering van ambtenaren uit bezet of geëvacueerd gebied, 1945.; 321; 1 omslag
        - Stukken betreffende de voorbereiding en vaststelling van regelen omtrent de voorlopige voorziening in de vertegenwoordigende lichamen en in het bestuur van de gemeente, 1945.; 325; 1 omslag
        - Stukken betreffende de voorbereiding en vaststelling van aanvullingen en wijzigingen op het Besluit Tijdelijke Voorziening Bestuur Provinciën en Gemeenten, 1944-1945.; 326; 1 omslag
        - Overzicht van enkele besluiten, die voor de bij het provinciaal bestuur betrokken personen van onmiddellijk belang zijn, 1945.; 327; 1 stuk
        - Ontwerp-besluit "Tijdelijke Voorziening Staten-Generaal", met geleidebrief, 1944.; 328; 1 omslag
        - Lijst van nationale vraagstukken welke na de oorlog van belang moeten worden geacht. Afschrift, z.j.; 147; 1 stuk
      - Andere aangelegenheden, 2.1.4
        - Stukken betreffende de instelling van de Buitengewone Algemene Rekenkamer, 1941.; 148; 1 omslag
        - Stukken betreffende een verzoek van de Engelse regering om vrijwilligers voor hooien en oogsten, 1943.; 149; 1 omslag
        - Stukken betreffende aanvragen voor ontheffing van de Vaarplicht, 1943.; 150; 1 omslag
        - Stukken betreffende de wijziging van het Vaarplichtbesluit 1942, 1943-1945.; 151; 1 omslag
        - Stukken betreffende verzoeken om toestemming voor het bezoeken van graven van Engelse militairen in Nederland, 1944.; 152; 1 omslag
        - Tijdelijk Bioscoopbesluit (Stbl. no. E 84) met memorie van toelichting met hierin de instellingsbeschikking van het volgens art. 1 lid 1 in te stellen "Nederlandsch Film Import- en Distributieorgaan", 1944.; 153; 1 omslag
        - Stukken betreffende de Interdepartementale Centrale Transport Commissie, 1944.; 154; 1 omslag
        - Ontwerp-Tijdelijk Persbesluit, met toelichting, 1944.; 155; 1 stuk
        - Ontwerp-besluit waarin een regeling getroffen wordt voor het bestuur van het Algemeen Nederlandsch Persbureau, met toelichting, 1944.; 156; 1 stuk
        - Stukken betreffende gegevens voor de "Beknopte Almanak van het Departement van Buitenlandse Zaken", 1944.; 157; 1 omslag
        - Brief d.d. 28-07-1944 aan de leden van de Raad van Ministers inzake de bevordering van Joodse belangen, 331; 1 omslag
        - Stukken betreffende de invoering van de zomertijd, 1945.; 158; 1 omslag
        - Ontwerp-besluit waarin een aanvulling op het Besluit bezettingsmaatregelen wordt aangeboden aan de minister van Sociale Zaken, met geleidebrief, 1945.; 322; 1 omslag
        - Circulaire aan de provinciale besturen in bevrijd gebied waarin de regeling ten aanzien van het verstrekken van kasvoorschotten wordt herzien, 1945.; 338; 1 stuk
    - OPENBARE ORDE EN VEILIGHEID, 2.2
      - Stukken betreffende de organisatie en werkzaamheden van de Centrale Inlichtingendienst, 1941-1942.; 159; 1 omslag
      - Stukken betreffende de financiële afwikkeling van de Centrale Inlichtingendienst naar aanleiding van de overdracht naar het departement van Justitie, 1942-1943.; 160; 1 omslag
      - Rapporten van het Bureau Inlichtingen over de toestand in Nederland, 1943-1944.; 161; 1 pak
      - Stukken betreffende de instelling van de Commissie tot bewerking van de gevallen, die, voor zover het Koninkrijk betreft, in aanmerking komen om te worden voorgelegd aan de "United Nations Commission for the Investigation of War Crimes", 1943-1944.; 162; 1 omslag
      - Brief van de minister voor Algemene Oorlogsvoering van het Koninkrijk om opmerkingen over een Amerikaans rapport betreffende de openbare orde in Nederland, met bijlage, 1944.; 163; 2 stukken
      - "Signalementenblad" van het Bureau Inlichtingen, waarin namenlijsten van Nederlandse Gestapo-agenten, 1944.; 164; 1 deel
        Openbaarheid beperkt tot 01-01-2020
      - Rapporten inzake de toestand in Nederland beneden de rivieren, 1944-1945.; 330; 1 omslag
    - AMBTENARENZAKEN, 2.3
      - Rechtspositie, 2.3.1
        - Personeelsdossiers, 1940-1946.; 165; 1 pak
          Openbaarheid beperkt tot 01-01-2022
          Namenlijst
          Asch van Wijk, Jhr. A.M.C. van ....
          Bakker, H. van ....
          Bartholomew, E. 1890
          Bats, A.S. de ....
          Beel, L.J.M. 1902
          Belinfante, W.G. 1904
          Boeyen, H. van ....
          Boogerd, J.G. .. ..
          Burger, J.A.W. 1904
          Cohen, E. ....
          Dees, A. ....
          Dik, K.E. 1882
          Dobben, A.J. van 1901
          Drilsma, A.H. 1915
          Droogleever-Fortuyn, C 1886
          Edwards, E. ....
          Elias, E. ....
          Esser, W.M. 1915
          Ferwerda, G.F. 1887
          Froorn, C.G. 1901
          Gaay Fortman, N.A. de ....
          Garde, H. van der - van Twisk ....
          Goldschmidt, W.J.W.G. 1913
          Gosschalk, E. 1889
          Hage, F. 1897
          Hardeman, J. ....
          Henning, F.J. ....
          Hoogstraten, J.E. van ....
          Huisman, J. 1915
          Huizinga, J.H. ....
          Jager, W. 1910
          Jansen, P.G. ....
          Jongbloed, J.J.W. ....
          Kist, J.G. 1880
          Koch, C.F. ....
          Koene, P.J. 1918
          Kroon, F.J.J.F.M. van der ....
          Kruls, H.J. 1902
          Lebon, J.W. 1898
          Lindenburg, W.L.C ....
          Lidt de Jeude, O.C.A. van 1881
          Merhottein, H.F.M. 1903
          Mesritz, E. 1907
          Moeton, P.J. 1900
          Niemann, J.W. 1913
          Noach, S. 1909
          Paerl, J. 1891
          Poelhekke, J.J. ....
          Posthumus Meyjes, W.C 1896
          Praag, L.L. van 1902
          Putten, J.Th.A.H. van der 1912
          Razoux Kühr, J. ....
          Schurmann, E.G. ....
          Sitsen, P.H.W. ....
          Sluyser, M. ....
          Snijders, F.J.H. 1906
          Spoelstra, C.J.G. 1901
          Stiphout, J.W. ....
          Troostenburg de Bruyn, W.J.J. van ....
          Warners, C.J. ....
          Westermann, P.H. 1900
          Wilkeshuis, A.L. 1908
          Wondergem, J. 1908
        - Instellingsbeschikking van de Commissie van Advies voor Personeelszaken, 1942.; 166; 1 stuk
        - Correspondentie met het ministerie van Justitie betreffende betrouwbaarheidsonderzoeken van aan te stellen personeel, 1942.; 167; 1 omslag
        - Stukken betreffende het voorbereiden van wijzigingen van het Besluit Rechtsherstel ontslagen ambtenaren van 7 september 1944 (Stbl. no. E 94), 1944-1945.; 168; 1 omslag
        - Stukken betreffende de totstandkoming van het koninklijk besluit tot het treffen van maatregelen inzake het ter beschikking stellen van locaal personeel, 1943-1944.; 329; 1 omslag
        - Model-arbeidsovereenkomst, z.j.; 169; 1 stuk
      - Salariëring en tegemoetkomingen, 2.3.2
        - Besluit inzake de toekenning van wachtgeld voor die ambtenaren die buiten Nederland werkzaamheden hebben verricht, 1940.; 170; 1 stuk
        - Stukken betreffende de wijziging van werktijden op de diverse ministeries, 1941-1943.; 171; 1 omslag
        - Stukken betreffende de opgave van de supplementaire premies van het Algemeen Burgerlijk Pensioenfonds, 1941-1944.; 172; 1 omslag
        - Stukken betreffende de verhoging van pensioenen van de zeemacht naar aanleiding van het besluit van 20 januari 1941 (Stbl. no. B 6), houdende enkele voorzieningen betreffende pensioenen en het voorlopig toekennen van pensioenen, 173; 1 omslag
        - Ontwerp-beschikking betreffende een tegemoetkoming in de ziektekosten, 1942.; 174; 1 stuk
        - Beschikkingen van de minister van Koloniën betreffende salarissen en pensioenen van Nederlands-Indisch overheidspersoneel, afschriften, 1942-1944.; 175; 1 omslag
        - Brief van de minister van Oorlog betreffende de aanwijzing van E. Cohen als lid van de Interdepartementale Commissie voor Pensioen voorschriften, 1943.; 176; 1 stuk
        - Stukken betreffende een ministeriële beschikking van de ministerraad betreffende de herziening van de inkomsten die functionarissen van de Nederlandse regering en van het Nederlands-Indisch Gouvernement in de Verenigde Staten genoten, 1944.; 177; 1 omslag
        - Rapport van de Commissie van Advies inzake betalingen en delegaties aan gezinnen in Groot-Brittannië van naar Nederland teruggekeerd burgerlijk en militair personeel, 1944.; 178; 1 stuk
        - Verslag van de "26e Algemeene Conferentie der Internationale Arbeidsorganisatie" te Philadelphia met name van de deelneming van de Nederlandse delegatie, 1944; 179; 1 deel
        - Koninklijk besluit inzake de salarispositie van burgerlijke ambtenaren en onderwijzers van het lager onderwijs, met bijlagen, afschrift, 1945.; 180; 1 omslag
        - Koninklijk besluit inzake de opheffing van de schorsing van bezettingsmaatregelen op het gebied van bezoldigingen, wachtgelden en pensioenen, met bijlagen, afschrift, 1945.; 181; 1 omslag
      - Zuivering, 2.3.3
        zie inv.nrs. 285 en 286 voor zuivering PIT personeel
        - Ingekomen en minuten van uitgaande stukken van de bureaus Zuivering en Documentatie, 1941-1945.; 182; 1 pak
        - Ingekomen stukken van instanties en particulieren met hierin informatie over te zuiveren ambtenaren, 1942-1945.; 183-185; 3 omslagen
          - januari 1942 - december 1943, 183
          - februari, mei, november 1944, 184
          - februari - juli 1945, 185
            Openbaarheid beperkt tot 01-01-2021
        - Ingekomen en minuten van uitgaande stukken betreffende huishoudelijke- en personele zaken van de bureaus Zuivering en Documentatie, 1942-1945.; 186-187; 2 omslagen
          - december 1942 - december 1943, 186
          - februari 1945 - juni 1945, 187
        - Ingekomen en minuten van uitgaande stukken betreffende inlichtingen en gegevens van personen t.b.v. de completering van zuiveringsdossiers, 1942-1944.; 188; 1 pak
        - Stukken betreffende de werkzaamheden van de bureaus Zuivering en Documentatie, 1942-1945.; 189; 1 pak
        - Ontwerp-Koninklijk besluit 'Bijzonder Gratie-advies', met bijlagen, afschrift, 1943.; 190; 1 omslag
        - Besluit Buitengewoon Militair Strafrecht, Besluit Buitengewone Militaire Rechtspleging, Besluit op de Bijzondere Militaire Gerechtshoven, afschriften, 1943.; 191; 3 stukken
        - Rapport van het Bureau Inlichtingen betreffende het standpunt van de Sociaal Democratische Arbeiders Partij (S.D.A.P.) bij de berechting van landverraders, 1943.; 192; 1 stuk
        - "Nederlandsche lijst van vijandelijke onderdanen", lijst van rechtspersonen in buitenland waarmee geen handel mag worden gedreven, 1943. 1 omslag, 193
        - Stukken betreffende de instelling, samenstelling en werkwijze van de Commissie van Advies inzake Zuivering, 1943-1944.; 194; 1 omslag
        - Ontwerp-Besluit Ontbinding Landverradelijke organisaties, 1944.; 195; 1 omslag
        - Ontwerpbesluit betreffende de invrijheidsstelling van tijdens de vijandelijke bezetting ten onrechte van hun vrijheid beroofde personen, 1944.; 196; omslag
        - Stukken betreffende bezwaren tegen het Zuiveringsontwerp van Justitie inzake de semi-ambtelijke zuivering, 1944.; 333; 1 omslag
        - Stukken betreffende de uitvoering van het Besluit Tijdelijke Voorziening Bestuur Provinciën en Gemeente en het Zuiveringsbesluit, met namenlijsten, 1944-1945.; 197; 1 pak
        - Stukken betreffende de overtocht van de bureaus Zuivering en Documentatie van Londen naar Tilburg, 1944-1945.; 198; 1 omslag
        - Stukken betreffende de vervanging van het Zuiveringsbesluit, 1944, 1945.; 199; 1 omslag
        - Stukken betreffende de instelling van het Centraal Orgaan op de Zuivering van het Overheidspersoneel en de Documentatie-Zuiverings-commissies, 1945.; 200; 1 omslag
        - Stukken betreffende de overdracht van het archief van het bureau Zuivering naar het Centraal Orgaan op de Zuivering van het Overheidspersoneel, 1945.; 201; 1 omslag
        - Ontwerp-besluit tot uitbreiding van artikel I van het Zuiveringsbesluit, 1945.; 335; 1 stuk
        - Verslag van een bespreking van de Provinciaal Militaire Commissaris en de Commissaris der Koningin in Noord-Brabant over toestanden, gevolgen, oorzaken en te treffen oplossingen ten aanzien van de zuivering van gemeentepersoneel, afschrift, 1945.; 336; 1 omslag
    - MAATSCHAPPELIJKE ZORG, 2.4
      - Armen- en krankzinnigenzorg, 2.4.1
        - Stukken betreffende het verlenen van ondersteuning aan Nederlanders in het buitenland, 1940-1945.; 202-206; 5 omslagen
          - Algiers, 202
          - België, 203
          - China, 204
          - Roemenië, 205
          - Siam, 206
            Zie inv. nr. 214 voor Italië.
        - Stukken betreffende declaraties van diverse consulaten voor verstrekte voorschotten voor ondersteuning, 1940-1944.; 207; 1 omslag
        - Jaarverslag van het Londens Comité van het Nederlandse Rode Kruis over 1940, 1941.; 208; 1 katern
        - Stukken betreffende het verlenen van toestemming door de minister van Binnenlandse Zaken tot het uitreiken van het insigne "Voor Maatschappelijk Werk'", 1941-1945.; 209; 1 omslag
        - Stukken betreffende de totstandkoming van het Militair Onderstandsbesluit (Stbl. no. C 48) en de benoeming van de Commissie Onderstand conform art. 4 van bovengenoemd besluit, 1942-1943.; 210; 1 omslag
        - Stukken betreffende de oprichting van een Nederlandse instelling voor krankzinnigenverpleging in het Verenigd Koninkrijk, 1942-1943.; 211; 1 omslag
        - Brief van het Londens Comité van het Nederlandse Rode Kruis betreffende het voorzitterschap van dit Comité, 1944.; 212; 1 stuk
        - Stukken betreffende de geldelijke steun aan de "Belgische Winterhulporganisatie" en de "Nederlandsche Vereniging van Weldadigheid" ten behoeve van Nederlanders in België, 1944-1945.; 213; 1 omslag
        - Stukken betreffende de verlening van onderstand aan J. de Vries in Italië, 1944-1946.; 214; 1 omslag
        - Stukken betreffende de Centrale Commissie van Advies voor het Krankzinnigenwezen, 1945.; 215; 1 omslag
        - Stukken betreffende de bekendmaking van de regeling om de verpleegkosten van krankzinnigen bij wijze van voorschot uit de provinciale kas te betalen, 1945.; 337; 1 omslag
      - Vluchtelingen en oorlogsslachtoffers, 2.4.2
        - Verslag van de "Vereeniging tot Hulpverleening aan Nederlandsche uitgewekenen", 1940.; 216; 1 stuk
        - Nota van de minister van Binnenlandse Zaken aan de minister-president betreffende Nederlandse vluchtelingen in Frankrijk, 1940.; 217; 1 stuk
        - Registratie en stukken betreffende de registratie van Nederlandse vluchtelingen in het buitenland, 1941-1945.; 218-225; 8 omslagen
          - Curaçao, 218
          - Italië, 219
          - Jamaica, 220
          - Spanje en Portugal, 221
          - Suriname, 222
          - Zweden, 223
          - Zwitserland, 224
          - Diverse landen, 225
        - Instructies en richtlijnen voor "Huize Florys", het tehuis voor Engelandvaarders, 1942.; 226; 1 omslag
        - Namenlijst van Engelandvaarders in "Huize Florys", 1942-1945.; 227; 1 omslag
        - Stukken betreffende het ontwerpen van een regeling voor de reiskostenvergoeding van Engelandvaarders, 1942-1943.; 228; 1 omslag
        - Dossiers van Nederlandse vluchtelingen in Spanje en Portugal, 1942-1945.; 229-234; 6 omslagen
          - Aalst, Th.A.P. van - Cuppens, W.J., 229
            Aalst, Th. A.P. van 1912
            Aanholt, W.M.S. van 1912
            Adelaar, E. 1917
            Adelaar, W.L. 1916
            Ambriola, W.J. 1924
            Ameijden van Duym, D.P. van 1921
            Andriesse, H.N. 1921
            Aptroot, G. 1922
            Arend, S. den 1914
            Asselberghs, E. 1925
            Asselberghs, E. 1923
            Asselberghs, V.E. 1920
            Athmer, J.H. 1918
            Bachrach, F. 1917
            Bakker, J.A. 1922
            Bakker, W. 1912
            Bartelings, C. 1921
            Bas, E.E. 1918
            Beek, W.L. van 1921
            Beets, C.M. 1915
            Bemmel, C.H. van 1912
            Berg, A.M. 1921
            Berg, D. van den 1920
            Bergen, D.S. 1919
            Berger, B. 1919
            Bergh, H.J. van den 1921
            Besançon, G. 1924
            Besouw, Th.J. van 1919
            Blindeman, R. 1910
            Blits, S. 1920
            Bloem, C.S. 1919
            Bloem, G. 1915
            Blom, P. van der 1915
            Blommestijn, H.F. 1923
            Boas, L.H. 1923
            Bom, C.A. 1921
            Bosch, J.W.Th. 1915
            Bossche, L.J. van den 1920
            Brandon, Mej. E.M. 1923
            Brederode, W.K. 1919
            Brilleslijper, J. 1923
            Brink, F. van den 1923
            Brouwers, J.A.F. 1923
            Bruist, E.H. 1922
            Bueninck, H. 1918
            Buunk, G.B. 1917
            Cats, I. 1921
            Catz, Th. 1921
            Charls, L.F. 1924
            Claushuis, H.F. 1922
            Cohen, I. 1918
            Cohen, J. 1920
            Cohn, E.E. 1918
            Colenbrander, D. 1917
            Commer, B.B. 1921
            Corper, A. 1915
            Cuppens, W.J. 1922
          - Dalmeyer, W.H.M. - Iriks, M.M., 230
            Dalmeyer, W.H.M. 1921
            Dam, H.J. van 1916
            Dam, J. van 1921
            Dam, P.J.E. van 1922
            Dekker, M. 1922
            Dongen, A.C. van 1921
            Doorenbos, S.M. 1914
            Doorn, L.C.N. van 1914
            Dres, K.W. 1921
            Driebeek, A.A.M. 1918
            Driebeek, P.J.M. 1899
            Driel, J. van 1924
            Droog, P.F. 1921
            Dwinger, M. 1922
            Dijk, P. van 1923
            Edelhausen, Mej. H.G.H. 1918
            Elzenga, D.J. 1923
            Es, F.C. van 1921
            Esso, B.J. van 1917
            Esso - Polak, Mevr. M. van 1917
            Evers, B.J.H. 1920
            Exter, R.P. van 1922
            Eijk, R. van 1914
            Faber, E.D.W. 1920
            Fanay, J.E. 1920
            Fraenkel, J. 1923
            Frank - Jager, Mevr. E.C. 1921
            Fresco, E. 1905
            Fruin, J.A. 1904
            Gaillard, J.W. 1920
            Gazan, D. 1910
            Gazan, N. 1905
            Geenen, C.H. 1924
            Gelder, L. van 1921
            Giezen, Ch.A.P. van 1916
            Gillhaus, H.Ch. 1911
            Gimbrere, L.J. 1919
            Goldschmidt, H.S. 1895
            Goldstein, F. 1921
            Golen, J. 1917
            Goor, L.A. van 1910
            Gorter, C.S. 1922
            Gorter, S.S. de 1912
            Gottfried, C. 1922
            Goudeketting, M. 1920
            Goudenburg, C. 1905
            Goudenburg, M. 1909
            Grand, E. le 1918
            Groen, A.M. 1919
            Groenendael, H.A.J. van 1919
            Guyt, R.W. 1914
            Hafkamp, A.Th. 1922
            Ham - Moritz, Mevr. E.A. 1914
            Hartog, R. 1918
            Hassel, M. van 1921
            Heide, J. 1917
            Hemmes, R.W. 1923
            Hendrikx, P.M. 1916
            Henfling, J. 1921
            Hogendoorn, J.L. 1916
            Hootsen, A. 1910
            Houben, H. 1920
            Houtepen, G.L. 1902
            Huijskens, H. 1917
            Idema, K.G. 1920
            Iriks, M.M. 1921
          - Jacobs, EJ. - Loon, H.P., 231
            Jacobs, F.J. 1921
            Jager, M. 1909
            Jessurun Lobo, B.M. 1913
            Jetten, J.H. 1909
            Jong, F.M. de 1917
            Jong, Pieter de 1920
            Josso, P. 1917
            Kemmerling, V.A.G. 1917
            Keyl, R. 1911
            Kiezebrink, C. 1917
            Klijzing, F.J. 1904
            Knol, J.H.M. 1905
            Koopmans, H. 1913
            Kreffen, G.J. 1921
            Kroon, G. 1909
            Krijger, G. 1924
            Kuypers, A.R.J. 1925
            Lange, M.B. de 1915
            Langendam, R. 1924
            Lathouwers, J.F. 1920
            Laureijssen, L.A.J. 1914
            Lazeroms, A.R.W. 1919
            Leeuw, A.A. de 1920
            Legerstee, A.J. 1909
            Letschert, F.J. 1915
            Lier, W. van 1917
            Ligthart, M.H. 1921
            Ligthelm, J.P.F. 1914
            Ligthelm, W.A.O. 1922
            Linzel, J. 1915
            Lips, J.J.M. 1919
            Loon, H.P. van 1908
          - Manheim, S. - Rutten, G.M., 232
            Manheim, S. 1917
            Markens, R. 1920
            Meeberg, M. van der 1915
            Melissen, W.A.H. 1923
            Melius, W.C. 1922
            Meljado, J. 1921
            Meljado, P. 1922
            Mendels, Mej. J. 1902
            Mesritz - van Trommel, Mevr.E. 1907
            Mesritz, J.H. 1900
            Meyer, H.F. 1921
            Middelkoop, J. van 1922
            Mildema, S.T. 1913
            Miranda, S. de 1920
            Mol, H. 1923
            Montfoort, L. van 1917
            Moses, S. 1912
            Moulin, D. de 1919
            Musaph, F.W. 1917
            Neer, F.J. van 1918
            Noorden, A.J.M. van 1919
            Noorden, S.J.M. van 1922
            Nouhuys, H. van 1921
            Onnekink, J.B. 1909
            Oosten, S.W.A. van 1921
            Oppenheimer, A. 1914
            Os - Gammon, Mevr. F.H. van 1919
            Os, J. van 1916
            Overbeek, D.P. van 1923
            Overst, H. 1922
            Padt, A. van der 1923
            Pannenborg, A.E. 1922
            Pino, H. 1922
            Polak, D. 1919
            Polak, E.L. 1923
            Polak, J. 1907
            Raa, W.F.E.R. ten 1924
            Raaymakers, A.J.M. 1919
            Reitz, W. 1899
            Renswouw, F.W.A. van 1920
            Reus, H.A. 1917
            Richel, M. 1916
            Riemsdijk, A.J. van 1920
            Ritmeester, D. 1920
            Rodriques Pereira, B. 1921
            Roos, J. 1917
            Rooy, H.W.S.M. van 1921
            Rotenberg, E. 1920
            Rotgans, L. 1920
            Rothbarth, H.M. 1920
            Rothbarth, W.G. 1923